

DATOS DE CONTACTO

Celular: (387) 5185752 Correo: crgiodm@gmail.com

LinkedIn: https://www.linkedin.com/in/sergio-

david-full-stack

GitHub: https://github.com/sergiodm92

Portafolios: sergiodm.online

EDUCACIÓN

Bootcamp(Henry) y Autodidacta

Full Stack Web Developer

Tecnologías: • Java-Script

React-Redux

TypeScript

Next.js

• Python

• Node.is

• fastAPI

· Postgre SQL.

• HTML5.

. ootg. o o q_

• SASS.

CSS.modules

•GraphQL.

•DynamoDB.

_. .

•Express

Firebase

•MongoDB

Socket.io

•AWS

Metodologías Agiles: Scrum, Trello

Universidad Nacional de Salta

Ing. Civil

- Ing.Civil
- Presidente Centro de Estudiantes de Ingeniería
- · Ayudante de cátedra Instalaciones de Edif. II

Instituto de Ingles Cultural Británica

6to año de Ingles en Cultural Británica

SERGIO DAVID

FULL STACK WEB DEVELOPER - ING. CIVIL

ACERCA DE MÍ

Soy una persona altamente proactiva y apasionada por la actualización constante y la superación de nuevos retos. Me adapto rápidamente a los cambios y tengo una amplia experiencia en la resolución de problemas complejos, lo que me permite abordar proyectos desafiantes con una actitud positiva y una mentalidad abierta. Mi experiencia en desarrollo web me ha permitido adquirir conocimientos técnicos sólidos y habilidades prácticas en la gestión de proyectos web de principio a fin. Además, he desarrollado una capacidad para trabajar eficazmente en equipos multidisciplinarios y en la organización de tareas y procesos de trabajo eficientes.

EXPERIENCIA LABORAL

Full Stack Developer 03/2023-05/2023

Decode-Block (Remoto) Full Stack

•Desorrollo Front-end(React-Redux Toolkit-ReactQuery/Next.js (12 y 13)/TypeScript) Responsive desing/Desorrollo Back-end(Node.js ,TypeScript, Nest.js), base de datos (MongoDB).

Full Stack Developer 03/2023-05/2023

Branak (Remoto) Full Stack

•Desorrollo Front-end(React-Redux) Responsive desing/Desorrollo Back-end(Node.js ,GraphQL, socket.io), base de datos (noSQL dynamoDB, AWS).

Full Stack Developer 08/2022

GlobalLogic (Remoto)
Full Stack Junior

•Desarrollo en Equipo utilizando Jira-GitFlow, SCRUM./Desorrollo Front-end(React-Redux y Next.js) Responsive desing/Desorrollo Back-end(Node.js y fastAPI), base de datos (MongoDB).

Full Stack Developer 10/2022-02/2023

Carnes Don Alberto (San Fernando de Catamarca) (en equipo con metodologías agiles)

•Desarrollo de sistema/Maquetado, diseño UX para presentación a clientes/ Desorrollo Front-end(React-Redux) Responsive desing /Desorrollo Back-end(Node.js), base de datos(Firebase).